# 请教各位老师商誉减值问题

提问人：lizhen821228 时间：2020-02-25 08:05:22
案例背景：
新三板H母公司 2018 年 7 月，非同一控制下企业合并Z子公司，占股65%，形成合并商誉 30 万。Z子公司下属无其他子公司。 2018 年年报审计是我所出具的，当时券商对 30 万有争议，不过最终在 2018 年报中，按照 30 万商誉披露了。
2018 年涉及商誉的调整分录是：
借：股本 5,000,000.00
盈余公积 1,199,498.07
期初未分配利润 5,175,960.90
商誉 310,235.26
贷：长期股权投资 8,497,892.13
少数股东权益 3,981,410.64
投资收益（损失以“-”号填列） ( 合并时确认是第一次投资亏损) -793,608.54
问题 1 ：该笔分录调整少数股东权益不是按照子公司权益的35%计提的，是不是当时调整就错了，既然调开始时就错了， 2019 年我将如何调整呢？前提时 2018 年是我所出的报告。
问题 2 ： 2019 年期末对商誉进行如何减值测试呢？关于这点很茫然。
请教各位老师，百忙中能抽出空回答我的呼叫求助，万分感谢各位老师。

回答人：chenyiwei
1 、如果现在发现此前经本所审计的前期报表中存在错报，考虑其影响金额是否重大，对不重大的差错考虑能否直接更正在本期报表的发生额中，必要时予以附注披露补充说明。
2 、商誉减值测试需结合其所在资产组或资产组组合进行，建议先查阅《企业会计准则第 8 号——资产减值》及其应用指南和讲解、《会计监管风险提示第 8 号——商誉减值》等相关规定和提示。